【裁判字號】    99,訴,360
【裁判日期】    991019
【裁判案由】    侵權行為損害賠償
【裁判全文】
臺灣臺北地方法院民事判決               99年度訴字第360號
原      告  戊○○
            甲○○
共      同
訴訟代理人  鍾志宏律師
複代理人    楊山池律師
被      告  丙○○
訴訟代理人  乙○○
上列當事人間因過失傷害案件，經原告提起刑事附帶民事訴訟，
請求侵權損害賠償，經本院刑事庭以98年度交簡附民字第11號裁
定移送前來，本院於民國99年10月5日言詞辯論終結，判決如下
：
    主  文
被告應給付原告戊○○新臺幣拾貳萬貳仟零拾元，及自民國
九十八年十二月三十一日起至清償日止，按週年利率百分之五計
算之利息。
被告應給付原告甲○○新臺幣貳拾肆萬柒仟伍佰柒拾陸元，及自
民國九十八年十二月三十一日起至清償日止，按週年利率百分之
五計算之利息。
原告其餘之訴駁回。
訴訟費用由被告負擔二分之一，原告戊○○、甲○○各負擔四分
之一。
本判決第一、二項得假執行。
原告其餘假執行之聲請駁回。
    事實及理由
壹、程序事項：
一、按訴狀送達後，原告不得將原訴變更或追加他訴，但被告同
    意者、擴張或減縮應受判決事項之聲明者，不在此限；被告
    於訴之變更或追加無異議，而為本案之言詞辯論者，視為同
    意變更或追加，民事訴訟法第255條第1項第1、3款及第2項
    定有明文。查原告原以刑事附帶民事訴訟程序提起本件訴訟
    ，訴之聲明為：(一)被告應給付原告戊○○新臺幣（下同）1,
    273,151元，及自刑事附帶民事訴訟起訴狀繕本送達翌日起
    至清償日止，按年息百分之5計算之利息。(二)被告應給付原
    告甲○○379,576元，及自刑事附帶民事訴訟起訴狀繕本送
    達翌日起至清償日止，按年息5％計算之利息。(三)原告願供
    擔保，請求宣告假執行。嗣於民國98年12月29日具狀變更上
    開訴之聲明第1、2項為：(一)被告應給付原告戊○○1,275,52
    6元，及自刑事附帶民事訴訟起訴狀繕本送達翌日起至清償
    日止，按年息5％計算之利息。(二)被告應給付原告甲○○367
    ,576元，及自刑事附帶民事訴訟起訴狀繕本送達翌日起至清
    償日止，按年息5％計算之利息（見本院審訴卷第45頁）。
    復於99年2月2日言詞辯論期日，將訴之聲明第1、2項變更為
    ：(一)被告應給付原告戊○○1,275,526元，及自98年12 月29
    日民事準備書狀繕本送達（98年12月30日）翌日起至清償日
    止，按年息5％計算之利息。(二)被告應給付原告甲○○367,5
    76元，及自98年12月29日民事準備書狀繕本送達翌日起至清
    償日止，按年息5％計算之利息（見本院審訴卷第146頁）。
    核原告所為，僅係擴張與減縮應受判決事項之聲明，且經被
    告無異議而為本案之言詞辯論，揆諸上開規定，應予准許。
二、按因犯罪而受損害之人，於刑事訴訟程序得附帶提起民事訴
    訟，刑事訴訟法第487條第1項定有明文。交通肇事事故之車
    輛毀損、財物損失，係過失毀損所致，而過失毀損他人之物
    非屬刑法所處罰之犯罪，故車損及被害人因車禍所受之財物
    損失均非因犯罪所受之損害，均非屬本院刑事庭98年度交簡
    字第72號刑事判決認定被告犯罪事實而可得附帶民事訴訟之
    範圍。本件原告戊○○於附帶民事訴訟請求被告賠償車輛修
    復費、因無法使用車輛而支出之計程車費，及原告2人請求
    被告賠償財物損失，參考前述說明即非刑事附帶民事可得合
    法起訴範圍；然原告主張其所有之車輛修復費、因無法使用
    車輛而支出之計程車費及財物損失，經本院闡明並諭知補繳
    裁判費後，原告已表明追加該部分請求並據以補繳裁判費，
    有繳費收據可稽，是原告此部分請求已符合起訴之程式要件
    ，本院自應併予審理。
貳、實體事項：
一、原告起訴主張：
  (一)被告於97年12月8日下午9時24分許（檢察官起訴書誤載為9
    時4分許），駕駛車牌號碼1068-EF號自用小客車，沿臺北市
    松山區○○○道接市○○道高架橋由北往南行駛時，未注意
    車前狀況，且未隨時採取必要之安全措施，由後追撞其前方
    由原告戊○○所駕駛之車牌號碼AL-2197號自用小客車（下
    稱系爭車輛），致原告戊○○駕駛之系爭車輛失控撞及護欄
    ，造成原告戊○○因強力撞擊方向盤而受有胸骨骨折之傷害
    ，其所有之系爭車輛損壞、身上所戴之手錶、眼鏡毀損，同
    乘於車上之原告甲○○則因撞擊右前座置物箱而受有胸骨骨
    折之傷害（以下簡稱系爭事故）。案經本院以98年度交簡字
    第72號刑事簡易判決判處被告有罪確定。又被告雖自認系爭
    事故為其過失所致，惟系爭事故後，原告2人尚未獲得任何
    強制責任保險之保險金。爰依民法第184條第1項、第191條
    之2、第193條及第195條之規定，請求被告賠償原告下列金
    額：
    1.原告戊○○部分：
      (1)醫藥費9,840元。
      (2)計程車車資31,735元：原告戊○○所有之前開自用小客
        車原供原告戊○○上下班及家庭生活（如看病、購物）
        等使用，該自用小客車遭被告撞毀後，因被告遲遲不願
        賠償修車所需費用，原告上下班及家庭生活所需之交通
        費用自應由被告負擔。
      (3)看護費105,000元：原告因系爭事故受傷而需專人照顧
        ，前後共6個月，原告2人支出看護費總額為210,000元
        ，由原告2人各請求1/2。
      (4)手錶損失16,000元、眼鏡損失72,000元、油費900元，
        合計88,900元：原告戊○○於93年間選配之眼鏡時值48
        ,900元，惟該付眼鏡於系爭事故中已毀損無法使用，原
        告戊○○遂至原眼鏡公司重新配製完全相同之眼鏡一副
        ，費用計為72,000元。另系爭事故發生前，原告於97年
        12月5日加油900元後並未行駛，直至車禍當日開車出門
        即遭被告撞毀，所加汽油亦無法使用。
      (5)汽車修理費：790,411元。
      (6)精神慰撫金250,000元：原告戊○○畢業於淡江大學，5
        5年進入美商臺灣飛歌電子股份有限公司服務，84年轉
        任彥洋股份有限公司擔任總經理，97年至瑞士商發達國
        際物流股份有限公司擔任總經理至今，依原告之社會地
        位請求慰撫金250,000元，應屬適當。
    2.原告甲○○部分：
      (1)醫藥費10,300元。
      (2)看護費用105,000元：原告因系爭事故受傷而需專人照
        顧，前後共6個月，原告2人支出看護費總額為210,000
        元，由原告2人各請求1/2。
      (3)生鮮食品損失2,276元：系爭事故發生時原告剛由內湖
        好事多購買生鮮食品完畢即遭被告駕車撞擊，致使車上
        之生鮮食品全毀。
      (4)精神慰撫金250,000元：原告甲○○畢業於淡江大學，6
        1年進入中央電影事業股份有限公司任職，81年至中央
        日報擔任財務經理，87年8月升任中央電影事業股份有
        限公司副總經理，95年自中央電影事業股份有限公司退
        休，目前為求幸企業有限公司董事，依原告甲○○之經
        歷請求慰撫金250,000元，應屬適當。
  (二)原告戊○○所有之系爭車輛遭被告撞擊毀損甚為嚴重，經中
    華賓士公司估算所需維修費用為790,411元，自應由被告負
    責賠償。至被告辯稱系爭車輛之殘值僅50,000元乙事，因殘
    值僅係保險費之依據，與損害賠償之計算無關，被告所辯並
    無足採。又原告戊○○受損之眼鏡雖為93年所配戴，惟該眼
    鏡為其生活中所不可或缺之物，該副眼鏡既於系爭事故中損
    壞不堪使用，自應由被告就原告重新配製眼鏡之損失，負賠
    償之責。另系爭車輛本為原告上下班及其他家用代步之用，
    而系爭車輛遭被告撞毀至今尚未修復，原告以計程車代步並
    不為過，故原告所支出之計程車車資自應由被告負賠償之責
    。再查，被告辯稱看護費部分僅應支付原告2人各35,000元
    ，理由為依診斷證明書所載自發生之日起支付2個月為合理
    。惟原告2人因系爭事故均受胸骨骨折之傷害，而原告戊○
    ○於系爭車禍發生時年屆69歲，原告甲○○亦已60有餘，均
    非青壯之齡，受此骨折，其復原時間必然較長，是原告請求
    6個月之看護費並無過當。末查，被告辯稱原告請求之慰撫
    金過高乙事，惟按原告2人均為花甲之齡，遭被告駕車自後
    追撞所駕乘之系爭車輛，導致胸骨骨折之嚴重傷害，而年齡
    越高對此種筋骨之受傷復原越慢，原告等身心所受之折磨煎
    熬非筆墨所能形容，原告請求之慰撫金金額當無過當。
  (三)聲明：1.被告應給付原告戊○○1,275,526元，及自98年12
    月29日民事準備書狀繕本送達（98年12月30日）翌日起至清
    償日止，按年息5％計算之利息。2.被告應給付原告甲○○
    367,576元，及自98年12月29日民事準備書狀繕本送達翌日
    起至清償日止，按年息5％計算之利息。3.原告願供擔保，
    請准宣告假執行。
二、被告答辯以：
    被告對於系爭事故係由其過失所致，及原告戊○○請求之醫
    療費9,840元、手錶損失16,000元、油費損失900元，原告甲
    ○○請求之醫療費10,300元等費用均無異議，惟就下列請求
    金額仍有爭執：(一)原告戊○○請求部分：1.計程車資依原告
    所提出之證2，應計算至98年1月12日始屬合理，其購物等非
    家庭生活所需之部分應予扣除，故合理車資應為4,525元。
    2.根據國泰醫院於98年1月22日所開立之診斷書，看護費應
    自事故發生日起算1個月應屬合理，且看護得合併照顧，故
    合理之看護費用應為35,000元。3.眼鏡因屬93年所購買之物
    ，其折舊殘值應約5,000元。4.原告所有之系爭車輛自出廠
    日至系爭事故發生時已22年，其修復費用已遠超過該車之市
    值，因該車為1987年份，故殘值僅餘50,000元。5.系爭事故
    發生後，被告即協同保險公司理賠人員協助原告就醫，並在
    短間內與原告協商賠償事宜，目的無非是希望原告能儘早回
    復健康至日常生活中，而原告所要求之250,000元之慰撫金
    實屬過高，依一般社會觀感，實不應有地位高低貧富貴賤之
    別。(二)原告甲○○請求部分：1.根據國泰醫院於98年1月22
    日所開立之診斷書，看護費應自事故發生日起算1個月應屬
    合理，且看護得合併照顧，故合理之看護費用應為35,000元
    。2.內湖好事多所購之物，因未有損失物之照片，故無法確
    認實際損失。3.原告所要求之慰撫金250,000元實屬過高等
    語置辯。並聲明：原告之訴駁回。
三、兩造不爭執之事項：（見本院99年2月2日審判筆錄，審訴卷
    第147頁）
  (一)被告駕駛車牌號碼1068-EF自小客車，於前揭時、地，因未
    注意車前狀況，追撞原告戊○○所駕駛之系爭車輛，致原告
    戊○○駕駛之系爭車輛失控撞擊護欄，原告戊○○、甲○○
    均受有胸骨骨折之傷害，被告就系爭事故之發生有過失。被
    告之過失傷害行為，業經本院刑事庭於98年8月31日以98年
    度交簡字第72號刑事判決判處被告有期徒刑2月，並已確定
    在案。
  (二)原告2人所支出之下列費用，係因本件車禍所支出之必要費
    用：1.原告戊○○支出之醫療費9,840元、手錶之損失16,00
    0元、眼鏡之損失5,000元、油費900元、計程車資4,525元、
    看護費35,000元。2.原告甲○○支出之醫療費10,300元、看
    護費35,000元。
  並有臺北市政府警察局交通警察大隊98年10月28日北市警交大
  事字第09833510700號函、本院98年度交簡字第72號刑事簡易
  判決、國泰綜合醫院診斷證明書、原告戊○○手錶修理收據正
  本、原告戊○○提出之計程車車資收據正本、配製眼鏡收據及
  證明正本、車輛加油收據正本、車輛修復費用估價單影本及原
  告戊○○與甲○○之醫藥費單據正本在卷可憑，堪認屬實。
四、按因故意或過失不法侵害他人之權利者，負損害賠償責任；
    汽車、機車或其他非因軌道行使之動力車輛，在使用中加損
    害於他人者，駕駛人應因賠償因此所生之損害，民法第184
    條第1項、第191條之2前段分別定有明文。又被告因系爭事
    故之發生，經原告提出過失傷害之刑事告訴，由檢察官提起
    公訴，並經本院刑事庭以98年度交簡字第72號刑事簡易判決
    判處被告有期徒刑2月確定等事實，為兩造所不爭執，並經
    本院調依職權調閱上開刑事卷宗核閱無訛。是被告因系爭事
    故對於原告有過失傷害之侵權行為，應堪認定。原告2人所
    受傷害與被告過失行為間，有相當因果關係，被告應就系爭
    事故致原告所受損害，負賠償責任。本件經依民事訴訟法第
    270條之1第1項第3款規定，整理爭點並協議簡化爭點後，茲
    就兩造之爭執點及本院判斷析述如下：
    (一)原告2人因系爭事故受傷而需他人看護照顧之時間為何？
      原告2人得請求被告給付之看護費用以若干為適當？
      1.原告2人主張因系爭事故受傷而需他人看護照顧，無非
        係以國泰綜合醫院98年1月22日診斷證明書、台大醫院9
        9年7月10日診斷證明書及證人丁○○○○證述為其證據
        。而查該2份診斷證明書固均記載「需居家靜養及專人
        看護」，證人丁○○○○本院證述其自97年12月10日起
        至原告家裏幫忙，幫忙攙扶原告5、6個月，會陪原告戊
        ○○去公司，1個月領35,000元等語，然依原告2人所提
        出之醫療收據、診斷證明書及病歷資料之記載（見本院
        審訴卷第50至57頁、第123至130頁、第138、139頁、本
        院卷第11至24頁、第92至99頁），原告2人於系爭事故
        發生當天經送國泰綜合醫院急診，於翌日即均出院，於
        97年12月11日回國泰綜合醫院門診，並於12月9、12、1
        6日至中醫診所就醫、於12月16、18、22日至保順聯合
        診所就醫，於12月23日至台大醫院就診及同月25日再至
        國泰綜合醫院門診，原告甲○○並於98年1月13日再至
        台大醫院就醫外，渠等均未因系爭事故所造成之傷害再
        至任何醫療院所就醫。衡以常情，倘原告於98年1月13
        日以後仍有胸部疼痛之情形，當會再前往醫療院所追蹤
        治療，然渠均無再就醫之情形，堪認渠等所受之傷勢至
        遲於98年1月間即已回復而毋庸就醫。至於原告2人雖曾
        於98年1月22日至國泰綜合醫院及原告甲○○於99年7月
        10 日曾至台大醫院，惟依卷附病歷（見本院卷第17頁
        背面、第21頁、第94頁、第98頁）所載，醫師並未對原
        告2 人進行治療處置或開立藥品處方，顯見渠係為申請
        診斷證明書而前往各該醫院（原告戊○○提出之台大醫
        院診斷證明書係由原告甲○○代為申請，見本院卷第94
        頁病歷）。則原告2人於98年1月13日或98年1月22日以
        後，是否仍因系爭事故所造成之傷害而需他人看護照顧
        即非無疑。
      2.又前揭國泰綜合醫院診斷證明書固均記載「需居家靜養
        及專人看護」，然國泰綜合醫院於99年3月2日以（99）
        管歷字第306號函覆本院稱：戊○○、甲○○於97年12
        月8日21時45分及21時49分因車禍導致胸痛送至該院急
        診治療，經一系列檢查及抽血、心電圖顯視為胸部鈍傷
        ，並留院觀察至97年12月7時35分後，因生命徵候穩定
        領藥出院，故應不需有人照顧，生活可以自理等語（見
        本院卷第5頁），且原告2人於該醫院97年12月25日前就
        醫之病歷資料均無「需專人看護」之醫囑，經本院再向
        該醫院詢問，該院於99年5月10日以（99）管歷字第663
        號函覆本院稱：之後病人（指戊○○、甲○○）於12月
        25日及98年1月22日返回門診治療，當時病人情緒狀態
        稍有不穩定現象，考量兩位病人身體尚未康復，且年歲
        已高，為避免不必要之危險，始提出建議其應居家靜養
        及專人看護之醫囑，足見前開醫師之醫囑乃係依原告2
        人於就醫時之反應而提出之建議。
      3.考量原告2人所受之傷害均為胸骨骨折，而渠2人於系爭
        事故發生時已分別年高69歲、60歲，依其年齡、身體狀
        況及前揭醫院之醫囑，應認有居家靜養及他人協助看護
        之必要，而依前揭病歷資料內容及就醫過程，並參以原
        告戊○○所自承，其自98年2月2日起即開始上班，認原
        告2人需專人照顧之時間，以2個月為有據。是原告2人
        請求被告給付自98年2月8日後之看護費用，難認有據，
        不應准許。從而，原告2人所得向被告請求之看護費用
        應各為35,000元（35,000元×2月÷2人＝35,000元）。
    (二)原告戊○○得請求被告給付之計程車資以若干為適當？
      查原告戊○○若未因系爭事故而受前揭傷害，本可隨意往
      返任何處所，行動完全不受限制，然原告既受有胸骨骨折
      等傷害，且因所駕駛之系爭車輛受損至不堪用而有外出之
      必要，是原告至醫院診療或至調解委員會進行系爭事故調
      解，自有搭乘計程車往返之必要，則原告戊○○因外出就
      醫、調解而搭乘計程車所支出之費用，自屬民法第193條
      第1項所定「增加生活上需要」之範疇。依原告戊○○所
      提出之醫療收據與計程車收據相比對，其於98年1月12日
      前為因系爭事故所受之傷害就醫及修理系爭事故發生時受
      損之手錶而支出之計程車費4,525元，及98年2月24日、3
      月4日、3月11日前往臺北市信義區公所調解委員會進行系
      爭事故調解而支出之計程車費765元（220元＋270元＋275
      元＝765元），屬「增加生活上需要」之範疇，是原告戊
      ○○此部分之請求，屬有理由。至原告戊○○所請求之其
      餘計程車費，或係至牙醫看診或至榮民總醫院、三軍總醫
      院就診或上下班而支出，顯非因系爭事故受傷而增加之生
      活上需要；且原告戊○○所駕駛之系爭車輛既因無法修復
      而報廢（此為兩造所不爭執），原告戊○○已請求系爭車
      輛受損之損害，自不得再請求其餘因無法使用系爭車輛之
      損害。從而，原告戊○○請求計程車費用在5,290元範圍
      內為有理由，逾此部分之請求則為無理由。
    (三)原告戊○○得請求被告賠償之眼鏡損壞費用以若干為適當
      ？
      雖原告戊○○主張其於93年間選配之眼鏡於系爭事故中已
      毀損無法使用，其再至原眼鏡公司重新配製完全相同之眼
      鏡一副，費用計為72,000元，應由被告就其重新配製眼鏡
      之損失負賠償之責，並提出98年1月2日瑩光眼鏡公司訂單
      及97年12月31日統一發票各乙紙（見本院卷第116頁）為
      證。惟依道路交通事故補充資料表、交通事故談話紀錄表
      、道路交通事故調查報告表影本所示，系爭事故發生時，
      現場並無眼鏡破損之紀錄（見前揭偵查卷），且原告戊○
      ○或甲○○於警詢時亦未供述原告戊○○所戴眼鏡有毀損
      情事，則原告戊○○所配戴之眼鏡是否因系爭事故而致毀
      損不堪用即非無疑。又原告戊○○既自承其所戴眼鏡係於
      93年間選配，迄97年12月8日系爭事故發生時已4年多，依
      一般配戴眼鏡之情形，認原告戊○○所戴眼鏡迄系爭事故
      發生時之殘值以被告所承認之5,000元為可採。
    (四)原告戊○○得請求被告賠償之車輛損壞費用以若干為適當
      ？
      按受損汽車僅估價而未實修，且已報廢，自應以實際全損
      計算損害額。原告戊○○原主張因系爭事故致系爭車輛需
      要支出修理費用790,411元，惟系爭車輛於98年4月2日已
      報廢，有車籍查詢基本資料在卷可稽（見臺灣臺北地方法
      院檢察署98年度偵字第15093號卷第49頁），是原告戊○
      ○尚不得請求系爭車輛修復費，惟仍得請求損害賠償。查
      系爭車輛係1987年間出廠，為2299CC賓士轎車，有前揭車
      籍查詢基本資料可查。而經送請臺北市汽車商業同業公會
      鑑定系爭車輛於97年12月間之正常行情價值，經該公會於
      99年4月21日（99）北市汽車商鑑字第1205號函覆，系爭
      車輛於2008年12月間之正常行情價約為30,000元至50,000
      元之間左右為宜，該車車齡已逾20餘年，於一般情況下應
      已報廢，故該車之行使公里數，並無價值上之差別（見本
      院卷第49頁）。是認原告戊○○所得請求被告賠償系爭車
      輛之損害為50,000元。至原告所引用最高法院77年5月17
      日77年度第9次民事庭會議決議(一)內容，係指被害人如能
      證明其物因毀損所減少之價額，超過必要之修復費用時，
      就其差額，仍得請求賠償，顯與原告戊○○主張系爭車輛
      修復費用大於殘值之情形不同，自無從比附引用。
    (五)原告甲○○請求被告賠償其至好事多賣場購買生鮮食品之
      損失2,276元，有無理由？
      依原告甲○○所提出之好事多賣場統一發票（見本院卷第
      131頁），發票開立時間（97年12月8日21時11分）距系爭
      事故發生時間（97年12月8日21時24分）僅10餘分鐘，而
      被告亦不否認原告甲○○於系爭事故發生前曾在好事多賣
      場購物，是堪認原告甲○○應有在好事多賣場購買如統一
      發票所載金額之物品。雖被告以原告甲○○未提出損失物
      照片，無法確認實際損失云云，惟衡以常情，當被害人遭
      遇突如其來的車禍發生時，並不可能立即處理車上放置之
      物品，車上物品（食品）因而損（腐）壞，致無法再使用
      （食用），自受有該些物品之損害，況原告甲○○所乘坐
      之系爭車輛已遭撞毀而不堪用，故認原告甲○○確因系爭
      事故而受有2, 276元生鮮食品之損害。是原告甲○○此部
      份之請求，為有理由。
    (六)原告2人得請求被告給付之精神慰撫金以若干為適當？
      按不法侵害他人之身體、健康、名譽、自由、信用、隱私
      、貞操，或不法侵害其他人格法益而情節重大者，被害人
      雖非財產上之損害，亦得請求賠償相當之金額，民法第19
      5條第1項定有明文。又不法侵害他人之人格權，被害人受
      有非財產上損害，請求加害人賠償相當金額之慰撫金時，
      法院對於慰撫金之量定，應斟酌實際加害情形、所造成之
      影響、被害人痛苦之程度、兩造之身分地位經濟情形及其
      他各種狀況，以核定相當之數額（最高法院47年台上字第
      1221號、51年台上字第223號判例參照）。原告2人因系爭
      事故而均受有胸骨骨折等傷害，受有精神上之痛苦，衡諸
      常情，應屬事實。次查，原告2人於系爭事故發生時，已
      分別為69歲、60歲之年長者，突然受有胸骨骨折等傷害，
      對其2人之身體健康及生活已造成相當影響（需他人看護
      ），顯均受有非淺之痛苦，又原告2人均大學畢業，分別
      擔任瑞士商發達國際物流股份有限公司總經理、求幸企業
      有限公司董事（為被告所不爭執），原告2人名下均有不
      動產及投資，被告為高中畢業，目前無業（見前揭偵查卷
      被告警詢筆錄），名下亦有不動產及投資，此並有兩造稅
      務電子閘門財產所得調件明細表（見本院卷第14至43頁）
      附卷可憑。從而，本院審酌兩造之身分、職業、經濟能力
      、被告就系爭事故發生應負全部責任、原告所受之損害等
      一切情狀，認原告2人請求被告賠償精神慰撫金各以20萬
      元為允當，逾此部分則非足取。
五、依前揭兩造所不爭執之事項及前開本院認定原告得請求之金
    額，原告戊○○所得請求之項目及金額為醫療費9,840元、
    手錶損失16,000元、油費900元、計程車資5,290元、眼鏡損
    失5,000元、看護費35,000元、系爭車輛損失50,000元、精
    神慰撫金200,000元，合計322,030元；原告甲○○所得請求
    之項目及金額為醫療費10,300元、生鮮食品損失2,276元、
    看護費35,000元、精神慰撫金200,000元，合計247,576元。
六、綜上所述，原告依侵權行為損害賠償法律關係請求被告給付
    原告戊○○322,030元、原告甲○○247,576元，及均自98年
    12月29日民事準備書狀繕本送達（98年12月30日，見本院卷
    第102頁）翌日起至清償日止，按年息5％計算之利息為有理
    由，應予准許；逾此部分即無理由，應予駁回。原告陳明願
    供擔保，聲請宣告假執行，經核原告2人勝訴部分，所命給
    付之金額均未逾新臺幣50萬元，應依職權宣告假執行；至原
    告敗訴部分，其假執行之聲請，因訴之駁回而失所附麗，不
    應准許，應予駁回。
七、本件事證已臻明確，兩造其餘攻擊防禦方法及未經本院援用
    之證據，核與判決之結果不生影響，爰不予逐一論駁，併此
    敘明。
八、結論：原告之訴為有一部有理由，一部為無理由，依民事訴
    訟法第79條、第85條第1項，第389條第1項第5款，判決如主
    文。
中    華    民    國    99    年    10    月    19    日
                  民事第六庭    法  官  林春鈴
以上正本係照原本作成。
如對本判決上訴，須於判決送達後20日內向本院提出上訴狀。
如委任律師提起上訴者，請一併繳納上訴審裁判費。
中    華    民    國    99    年    10    月    19    日
                                書記官  潘惠敏

司法院資訊處製作；財團法人民間司法改革基金會備份。
